# 无偿划转下长期股权投资账务处理

提问人：zlhw 时间：2017-12-20 22:41:49
陈老师，您好！有个问题想请教您：A集团将其持有的B公司20%股权无偿划转给100%控股的C公司，A对B一直采用成本法核算。划转后，C公司拟对B公司采用权益法核算。假设B公司实收资本 1000 万元，净资产 5000 万元。C公司的账务处理如下： 借：长期股权投资——成本 1000 贷：资本公积 1000

回答人：chenyiwei
为何无偿划转前后A和C的核算方法有差异？这似乎不合理？A以前按成本法核算是否可能构成前期差错？